【裁判字號】    90,易,2414
【裁判日期】    901206
【裁判案由】    妨害自由
【裁判全文】
臺灣臺中地方法院刑事判決                          九十年度易字第二四一四號
    公  訴  人  台灣台中地方法院檢察署檢察官
    被      告  乙○○
    選任辯護人  黃耀南
右列被告因妨害自由案件，經檢察官提起公訴（九十年度偵字第八一七五號），本院
判決如左：
    主  文
乙○○以強暴、脅迫妨害人行使權利，處拘役伍拾日，如易科罰金，以參佰元折算壹
日。
    事  實
一、乙○○因不滿丁○○前出售其妻之磁波健康器效果不佳，竟於民國（下同）九十
    年二月七日上午十一時三十分許，在台中縣豐原市○○路二九八號豐原郵局前，
    於丁○○、丙○○及甲○○所擺放，販賣之健康器材之攤位處，告知丁○○、丙○○、甲○○三人（以下簡稱丁○○等人）：「給你們十分鐘把攤子收起來，如
    不收就給你們掀攤，否則就要給你好看」等語，於丁○○表明要通知警察前來處
    理之際，復告稱：「豐原是我的地盤，叫警察來也是一樣，十分鐘內要收起來，
    十分鐘後要再來」等語，以此脅迫之方式使人行無義務之事，因該處地點有員警
    在附近巡邏，丁○○等人遂未聽乙○○之指示收攤。嗣於十五分鐘後，復折返上
    址，強行動手收起前開攤位內之傘及椅子等物，妨害丁○○、丙○○、朱宴宵行
    使設攤之權利，旋經丁○○報警處理而查獲。
二、案經丁○○訴請台中縣警察局豐原分局移送台灣臺灣臺中地方法院檢察署檢察官
    偵查起訴。
    理  由
一、訊據被告乙○○坦承動手收起右揭攤位之椅子及傘等物，惟矢口否認有「脅迫」
    犯行，辯稱：並沒有對丁○○說如不收攤就要給他好看的話云云，經查：右揭事
    實，業據被害人丁○○、丙○○及朱宴宵於警訊、偵訊及本院審理時指、證述明
    確，且互核相符，又被告先後二次到前開現場與被害人理論，且第二次到場時即
    動手收攤，堪信被告曾經就收攤之事，先以脅迫之方式，圖使被害人自動收攤，
    次按刑法第三百零四條之脅迫使人行無義務之事，並不以該脅迫行為使人心生畏
    懼為必要，是以被告辯稱被害人並未因此心生畏懼云云，於本案之犯罪構成要件
    不生影響，附此敘明，被告所辯不足採信，被告犯行洵堪認定。
二、核被告所為，係犯刑法第三百零四條第一項之以強暴、脅迫妨害人行使權利罪。
    被告先以脅迫之行為使人行無義務之收攤行為，未能得逞後，再於短短十五分鐘
    之後，以強暴之行為妨害人行使設攤之權利，其實行目的相同，時間緊接，構成
    同一法條之罪，且前行為並未達到目的才再以強暴妨害人行使權利，公訴人認前
    開脅迫行為另犯刑法第三百零五條之罪，容有誤會。被告以一行為妨害丁○○、
    丙○○、朱宴宵三人設攤之自由，侵害三個法益，係一行為觸犯數罪名，為想像
    競合犯，依刑法第五十五條前段，應從一重處斷。爰審酌被告素行良好，因購物
    糾紛一時失慮而犯罪，犯後坦承犯行等一切情狀，量處如主文所示之刑，並諭知
    易科罰金之折算標準。
據上論斷，應依刑事訴訟法第二百九十九條第一項前段、刑法第三百零四條第一項、
第五十五條前段、第四十一條第一項前段、罰金罰鍰提高標準條例第一條前段、第二
條，判決如主文。
中    華    民    國      九十      年       十二      月     六    日
                              臺灣臺中地方法院刑事第二庭
                                    法  官  陳 如 玲
右正本證明與原本無異。
如不服本判決，應於判決送達後十日內向本院提出上訴狀，上訴於臺灣高等法院臺中
分院( 須附繕本 )。
                                  書記官
中    華    民    國      九十      年       十二      月     七    日
附錄論罪科刑法條
刑法第三百零四條
以強暴、脅迫使人行無義務之事或妨害人行使權利者，處三年以下有期徒刑、拘役或
三百元以下罰金。
前項之未遂犯罰之。


司法院資訊處製作；財團法人民間司法改革基金會備份。
